# 请教陈版：关于账龄 22 年以上的是否需要加上货币时间因素调整？

提问人：595699395 时间：2020-06-02 19:33:02
请问，在对账龄组合计提预期信用减值时，账龄 2 年以上的款项是否需要加上货币时间价值影响的因素？比如说1-2加4.35%，2-3年在1-2年的基础上加4.35%，以此类推？

回答人：chenyiwei
在考虑可收回金额时，要考虑预计收回时间，以及从资产负债表日到预计收回日这段时间的时间价值损失。但是，这与基于发生日或者逾期日起算的账龄并无直接关系，因为账龄属于历史上已经经历的期间，而可收回金额的折现是从预计收款日折现到资产负债表日，与已经过去的账龄无关。
另外如果要折现，所选择的折现率应当是适用于该债务人且条件、期限类似的商业贷款利率，简单地使用基准利率是不恰当的。